【裁判字號】    90,易,460
【裁判日期】    900327
【裁判案由】    竊盜
【裁判全文】
臺灣臺南地方法院刑事判決                            九十年度易字第四六號
    公  訴  人  臺灣台南地方法院檢察署檢察官
    被      告  乙○○
右列被告因竊盜案件，經檢察官提起公訴（九十年度偵字第七五三號），本院判決如
左：
    主  文
乙○○攜帶兇器竊盜未遂，累犯，處有期徒刑伍月，如易科罰金以參佰元折算壹日。
鐵鎚及螺絲起子各壹支均沒收。
    事  實
一、乙○○曾於民國八十二年間因違反藥事法案件，經本院判處有期徒刑一年，於八
    十八年九月二十日執行完畢，猶不知悔改，竟意圖為自己不法之所有，於九十年
    一月一四日凌晨二時三分許，攜帶其所有客觀上足以危害他人生命、身體安全，
    可供兇器使用之鐵鎚及螺絲起子各一支，打破甲○○所有停放於台南縣麻豆鎮○
    ○街八之一號前車號ＴＭ─四七五六二號自小客車之玻璃（毀損部分未據告訴）
    ，著手竊取車內財物時，旋為甲○○發現大聲喊叫而未遂，經報警後當場查獲乙
    ○○，並扣得乙○○所有供竊盜用之鐵鎚及螺絲起子各一支。
二、案經台南縣政府警察局麻豆分局移送臺灣臺南地方法院檢察署檢察官偵查起訴。
    理  由
一、訊之被告乙○○否認有何竊盜犯行，辯稱：伊有拿東西敲被害人之汽車車窗，惟
    並沒有偷他東西的意思等語。經查，右開事實，業據被告於警訊時坦承「因為該
    車剛好停放在路，而我駕駛該大貨車經過時，有妨礙我通行，而我自己也有一部
    同款，因發生交通事故，沒有錢修理，所以才著手破壞該自小客車，看看有無我
    需要之零件」不諱，核與被害人甲○○指訴失竊情節「因我當時還未睡覺，有聽
    到室外艱聲響，所以探頭看外面有人在破壞我的車子，我馬上從屋內大聲喊叫，
    該乙○○聽見後馬上拔腿就跑，而我從後追趕，並在附近的柴堆內將他抓獲，所
    以我可以確定就是乙○○企圖要竊取我子之人」相符，並有被告用以行竊之鐵槌
    及螺絲起子各一支扣案可憑。被告在審理中辯稱：伊無偷竊云云，顯係諉卸之詞
    ，不足採信，事證明確，被告竊盜犯行可以認定。
二、被告攜帶客觀上足以危害人體安全之兇器鐵槌及螺絲起子行竊未遂，核其所為，
    係犯刑法第三百二十一條第二項、第一項第三款之攜帶兇器竊盜未遂罪。被告於
    八十二年間因藥事法案件，經本院判處有期徒刑一年確定，甫於八十八年九月二
    十日執行完畢，有台灣高等法院被告全國前案紀錄表一份卷附可稽，其於有期徒
    執行完畢後五年內再犯有期徒刑以上刑之本罪，為累犯，應法加重其刑。被告著
    手於竊盜行為，未取得他人財物即被發現，為未遂犯，依法減輕其刑，並依法先
    加後減。審酌被告犯罪動機、目的、手段、所生之危害及犯罪後之態度等一切情
    狀，量處如主文所示之刑，並諭知易科罰金及易服勞役之折算標準。扣案之鐵槌
    及螺絲起子各一支，為被告所有且係供犯罪所用之物，並據其供明在卷，併宣告
    沒收。
據上論結，應依刑事訴訟法第二百九十九條第一項前段，刑法第三百二十一條第二項
第一項第三款、第四十一條第一項前段、第四十七條、第二十六條、第三十八條第一
項第二款、罰金罰鍰提高標準條例第一條，第二條前段判決如主文。
中      華      民      國      九十      年      三    月    二十七    日
                                     臺灣臺北地方法院刑事第一庭
                                         法  官  陳振謙
右正本證明與原本無異。
如不服本判決應於送達後十日內向本院提出上訴狀。
                                         書記官  何小玉
中      華      民      國      九十      年      三    月    二十七    日
附錄本案論罪科刑法條全文：
刑法第三百二十一條第一項第三款、第二項
犯竊盜罪而有左列情形之一者，處六月以上五年以下有期徒刑：
二  毀越門扇、牆垣或其他安全設備而犯之者。
三  攜帶兇器而犯之者。
前項之未遂罰之。


司法院資訊處製作；財團法人民間司法改革基金會備份。
